臺灣臺北地方法院民事裁定
111年度店簡字第910號
原      告  滙豐(台灣)商業銀行股份有限公司

法定代理人  陳紹宗  
                      送達代收人  顏國政  住○○市○○區○○路000號0樓
被      告  李卓儒  
            馬娘雲  
上列當事人間請求請求撤銷遺產分割登記事件，本院裁定如下：
　　主　文
原告對被告李卓龍之訴駁回。
原告應於收受本裁定送達五日內向本院繳納裁判費新臺幣伍仟玖
佰肆拾元，逾期不繳，即駁回其餘之訴。
　　理　由
一、原告主張：被告李卓儒積欠伊信用卡消費款新臺幣（下同）
    209,028元及利息（下稱系爭款項）未清償，訴外人李健全
    死亡並遺有如附表一所示之財產（下稱系爭遺產）被告李卓
    儒為其繼承人，詎被告李卓儒為規避系爭款項債務，竟與李
    健全其他繼承人即被告馬娘雲、李卓龍成立遺產分割協議，
    將如附表一編號1、2所示之不動產（下稱系爭不動產）分割
    為被告馬娘雲所有，使被告李卓儒陷於無資力而致伊之債權
    有不能受償之虞，爰依民法第244條第1項、第4項規定，訴
    請撤銷被告間於103年4月24日就系爭遺產所為之所有權移轉
    行為，暨塗銷依該協議就系爭不動產辦理之分割繼承登記，
    回復為全體被告公同共有。
二、按人之權利能力，始於出生，終於死亡；有權利能力者，有
    當事人能力。民法第6條、民事訴訟法第40條第1項分別定有
    明文。次按適用簡易訴訟程序之被告無當事人能力者，法院
    應以裁定駁回原告之訴。民事訴訟法第436條第2項準用同法
    第249條第1項第3款亦有明定。查，原告所指被告李卓龍已
    於起訴前之105年7月2日死亡，有其有個人基本資料查詢結
    果在卷可佐。原告對無當事人能力之被告李卓龍提起訴訟，
    顯不合法，且其情形不能補正，依上開規定及說明，應以裁
    定駁回之。至原告對被告李卓儒、馬娘雲之訴則由本院續行
    處理。
三、次按起訴不合程式或不備其他要件，法院應以裁定駁回之，
    但其情形可以補正者，審判長應定期間先命補正，民事訴訟
    法第249條第1項第6款定有明文。次按提起民事訴訟，應依
    民事訴訟法第77條之1第2項、第77條之13規定，按訴訟標的
    起訴時之交易價額繳納裁判費。而債權人主張債務人詐害其
    債權，依民法第244條規定提起撤銷詐害行為之訴者，債權
    人行使撤銷權之目的，在使其債權獲得清償，故應以債權人
    因撤銷權之行使所受利益為準，原則上以債權人主張之債權
    額，計算其訴訟標的價額；如被撤銷法律行為標的之價額低
    於債權人主張之債權額時，則以該被撤銷法律行為標的之價
    額計算（最高法院97年度第1次民事庭會議決議參照）。本
    件原告係訴請撤銷被告李卓儒、馬娘雲（亦為李卓龍之繼承
    人）間於103年4月24日就系爭遺產所為之所有權移轉行為，
    暨塗銷依該協議就系爭不動產辦理之分割繼承登記，依上開
    法條及說明，本件訴訟標的應核定為新臺幣（下同）742, 3
    40元（理由及計算式詳附表二），應繳第一審裁判費8,150
    元，扣除原告前繳裁判費2,210元，尚應補繳5,940元，茲限
    原告於收受本裁定送達5日內向本庭（新北市○○區○○路0段00
    0號）如數繳納，逾期未繳，即駁回本件起訴。
四、爰裁定如主文。
中　　華　　民　　國　　111 　年　　9 　　月　　21　　日
                  新店簡易庭法　官  林志煌
上為正本係照原本作成。
如不服本裁定關於核定訴訟標的價額、駁回起訴部分，應於送達
後10日內向本院提出抗告狀，並繳納抗告費新臺幣1,000 元；其
餘關於命補繳裁判費部分，不得抗告。
中　　華　　民　　國　　111 　年　　9 　　月　　21　　日
                      　　　書記官  周怡伶
附表一：（金額單位均為新臺幣）
編號 財產種類 財產所在或名稱 權利範圍或金額 1 土地 新北市○○區○○段000地號 49/10,000 2 建物 新北市○○區○○段0000○號（即門牌新北市○○區○○路000巷0號12樓） 全部 3 存款 華南商業銀行 685元 4 存款 彰化商業銀行 2,757元 5 存款 遠東國際商業銀行 257元 6 汽車 車牌0000-00號、廠牌：裕隆 全部 
附表二：（金額單位均為新臺幣）  
①原告欲保全之債權利益 742,340元，說明如下： 一、原告欲保全之債權：被告李卓儒積欠原告信用卡消費款209,028元，及自民國96年11月29日起至清償日止，按週年利率19.71%計算之利息（此經臺灣板橋地方法院【現明臺灣新北地方法院】核發98年度司促字第26641號支付命令確定）。 二、原告之債權利益金額計算如後附計算表所示。 ②被撤銷法律行為標的之價額 5,323,699元（如附表一編號1、2所示之不動產參考實價登錄資料以5,300,000元計、編號6所示之汽車以20,000元計） ①、②取低者 742,340元 
計算表：（金額單位均為新臺幣、元以下均四捨五入）
編號 項目     金額 備註 1 本金     209,028元  2 已結算利息或其他費用     0元  3 起訴前 利息 期間 日數 週年利率 小計 532,812元 ⑴算至起訴狀送達法院之日 ⑵配合銀行法第47條之1修正   96.11.8-104.8.31 2833 19.71% 319,775元     104.9.1-111.6.15 2480 15% 213,037元   4 程序費用（督促程序費用）     500元  總計      742,340元